【裁判字號】    99,上訴,2997
【裁判日期】    991123
【裁判案由】    偽造文書等
【裁判全文】
臺灣高等法院刑事判決                99年度上訴字第2997號
上  訴  人
即  被  告  乙○○
            己○○
            丁○○
            甲○○
上列一  人
選任辯護人  屠啟文律師
上列上訴人因偽造文書等案件，不服臺灣宜蘭地方法院99年度訴
字第133號，中華民國99年7月15日第一審判決（起訴案號：臺灣
宜蘭地方法院檢察署98年度偵字第5054號），提起上訴，本院判
決如下：
    主  文
上訴駁回。
    事  實                                                                
一、乙○○前曾犯多次詐欺案件，其最近於民國98年間，因詐欺
    案件經臺灣板橋地方法院裁定應執行有期徒刑6月確定，於
    98年11月15日執行完畢出監；己○○前於96年間因妨害性自
    主案件，經臺灣板橋地方法院判處有期徒刑6月，嗣經減刑
    為有期徒刑3月確定，於96年7月16日執行完畢出監；丁○○
    前於98年間因詐欺案件，經臺灣地方法院判處有期徒刑4 月
    確定，於98年6月18日入監執行，於同年9月1日因易服社會
    勞動，於98年12月10日徒刑易服社會勞動執行完畢。詎其等
    猶不知悔改，乙○○與己○○、丁○○、甲○○及真實姓名
    年籍不詳、綽號「大陸總代理」、「臺灣總經理」之成年人
    共組詐欺集團(「大陸總代理」、「臺灣總經理」涉案部分
    另由檢察官偵查中)，乙○○、己○○、丁○○、甲○○等
    人分別於附表一所示時間、地點，與「大陸總代理」、「臺
    灣總經理」等詐騙集團成員共同基於意圖為自己不法所有、
    僭行公務員職權、行使偽造公文書、行使偽造特種文書之犯
    意聯絡，由甲○○擔任監督及聯絡「大陸總代理」、「臺灣
    總經理」之角色，乙○○、己○○則自98年12月14日起加入
    前開「大陸總代理」、「臺灣總經理」所組之詐騙集團擔任
    車手，丁○○則自98年12月22日以後加入前開「大陸總代理
    」、「臺灣總經理」所組之詐騙集團擔任司機。該集團之詐
    騙方式係先由上開綽號「大陸總代理」、「臺灣總經理」之
    人於附表一所示時間，打電話至附表一所示被害人住處，以
    附表一所示方式冒充稱係警員、法官、檢察官，打電話給庚○○、辛○○、丙○○○、戊○○，僭行警員、法官及檢察
    官之職權，以詐騙庚○○等人，於取得庚○○等人之信任後
    ，該「大陸總代理」、「臺灣總經理」之詐騙集團成員再指
    示乙○○、己○○、丁○○、甲○○及其他姓名年籍不詳之
    詐騙集團成員前往便利商店收取傳真，並等候通知前往取款
    。總計詐得丙○○○共新臺幣(下同)175萬元，其餘部分則
    因庚○○等人發現受騙而詐欺未遂。嗣詐騙集團於98年12月
    24日再度致電欲詐騙丙○○○，丙○○○因沒有錢而向友人
    借款時始知受騙，丙○○○乃與警方配合，於98年12月24日
    15時30分許在宜蘭縣蘇澳鎮馬賽國小交付現金20萬元予假冒
    法院人員之己○○，後經埋伏之員警當場查獲己○○、在一
    旁把風之乙○○、丁○○、甲○○等人，並於甲○○所提供
    、丁○○所駕駛之車牌號碼P7-5565號自用小客車上扣得如
    附表二所示之物。
二、案經宜蘭縣政府警察局蘇澳分局及法務部調查局宜蘭縣調查
    站報告臺灣宜蘭地方法院檢察署檢察官偵查起訴。
    理  由
一、證據能力部分：
  (一)證人乙○○（對被告己○○、丁○○而言）、己○○（對被
    告乙○○、丁○○而言）、丁○○（對被告乙○○、己○○
    、甲○○而言）、甲○○（對被告乙○○、己○○、丁○○
    而言）於警詢時之陳述，屬傳聞證據，被告乙○○、己○○
    、丁○○及檢察官明知，但於準備程序及審判期日中均表示
    無意見，且迄言詞辯論終結亦未聲明異議，本院審酌上開證
    據資料製作時之情況，尚無違法不當及證明力明顯過低之瑕
    疵，認為以之作為證據應屬適當，爰依刑事訴訟法第159條
    之5規定，認定前揭供述均有證據能力。
  (二)證人丙○○○、辛○○、林國枝、王義寬、盧旺坤於警詢時
    之陳述，屬傳聞證據，被告、辯護人及檢察官明知，但於準
    備程序及審判期日中均表示無意見，且迄言詞辯論終結亦未
    聲明異議，本院審酌上開證據資料製作時之情況，尚無違法
    不當及證明力明顯過低之瑕疵，認為以之作為證據應屬適當
    ，爰依刑事訴訟法第159條之5規定，認定前揭供述均有證據
    能力。
  (三)證人乙○○、己○○（對被告甲○○而言）於警詢時之陳述
    ，雖亦屬傳聞證據，惟證人乙○○於警詢時供稱：渠等乘座
    之車號P7-5565號自用小客車是由被告甲○○提供，伊與己○○、丁○○、甲○○算是一組等語（見警偵卷第2頁、98
    年度偵字第5054號卷一第136頁），證人己○○於警詢時供
    稱：我們收款大約一個禮拜左右，因為都沒有績效，所以上
    面就派「小隻」甲○○來監視我們，看我們究竟是怎樣上班
    等語（同上偵查卷第179頁），核與乙○○嗣於原審審理中
    交互詰問時所稱：甲○○沒有加入；己○○嗣於原審審理中
    證稱：伊於警詢時所述不實云云，顯不相符，而其於警詢時
    之供述，核與渠等於偵查中所證相符，且係為警查獲後初到
    案時所為，供述當時被告甲○○並不在場，證人於此無壓力
    之情況下所為陳述，相對於原審審理中被告甲○○在場時所
    為之證言，自具有較可信之特別情況，依刑事訴訟法第159
    條之2規定，自不因屬傳聞而無證據能力。
  (四)本院下列所引用卷內之文書證據及物證，並無證據證明係公
    務員違背法定程序所取得，檢察官、被告、辯護人等於本院
    亦均未主張排除下列文書證據及物證之證據能力，且迄本院
    言詞辯論終結前均未表示異議，本院審酌前揭文書證據及物
    證並非公務員違背法定程序所取得，亦無刑事訴訟法第159
    條之4顯有不可信之情況，故下列文書及物證應均有證據能
    力。
二、訊據上訴人即被告乙○○、己○○坦承有前揭附表一編號1
    、2 、5、6之犯行，惟否認有附表一編號3、4之犯行，均辯
    稱：伊並未參與該二次之詐騙行為云云；訊據上訴人即被告
    林俊宏辯稱：當初是乙○○叫伊去幫忙開車，他說他幫人家
    收錢、收帳的，伊以為他是幫錢莊收帳的云云；訊據上訴人
    即被告甲○○否認有前揭附表一所示之犯行，辯稱：伊均未
    參與詐騙，伊是被查獲那天到派出所才知乙○○向伊借車是
    要去騙錢，所有的詐騙伊均不知情云云。經查：
  (一)前揭附表一所示之詐騙事實，係被告乙○○與己○○、林俊
    宏、甲○○及真實姓名年籍不詳、綽號「大陸總代理」、「
    臺灣總經理」之人共組詐欺集團，共同基於意圖為自己不法
    所有、僭行公務員職權、行使偽造公文書、行使偽造特種文
    書之犯意聯絡，由甲○○擔任監督及聯絡「大陸總代理」、
    「臺灣總經理」之角色，乙○○、己○○則自98年12月14日
    起加入前開「大陸總代理」、「臺灣總經理」所組之詐騙集
    團擔任車手，丁○○則自98年12 月22日以後加入前開「大
    陸總代理」、「臺灣總經理」所組之詐騙集團擔任司機，甲○○則擔任監督及聯絡「大陸總代理」、「臺灣總經理」之
    角色等情，業據證人即被告己○○於調查站詢問時陳稱：伊
    等收款大約1個禮拜左右，因為都沒有績效，所以上面就派
    「小隻」甲○○來監視伊等，看伊等究竟是怎樣上班。甲○○上車之後，乙○○仍在駕駛汽車，甲○○上車後坐在副駕
    駛座，伊與丁○○坐在後座。甲○○就問乙○○說為何最近
    都沒有績效，乙○○回答說沒辦法，因為去到現場之後，又
    接到上面電話說不用了，所以大家也沒有辦法。甲○○就說
    今天要來監視伊等工作的情形。大約11點多時，乙○○接到
    電話指示要到宜蘭蘇澳收款，所以伊等就開車到蘇澳。約下
    午1點半，找7-11超商，乙○○就下車去收傳真，收到傳真
    之後乙○○就上車，問甲○○說這1件只有收款20萬元，到
    底要不要接？甲○○說因為渠等之前都沒有接件的績效，所
    以這一件要接下來，接下來甲○○就將乙○○放在馬賽國小
    附近的萊爾富超商負責把風，仍由丁○○開車依甲○○的指
    示，載伊到蘇澳火車站，之後甲○○就交給伊1個背包，內
    有事先準備好的收據、偽造的「陳志雄」檢察官識別證、
    1000 元現金，告訴伊坐計程車到馬賽國小去找1位帶孫子的
    女性，收款20萬元。當時乙○○回到車上，手上拿2張傳真
    ，1張是「臺灣台北地方法院檢察署政務科偵查卷宗」，另
    外1張傳真他就交給甲○○。乙○○當時表示20萬元太少，
    因為甲○○是上面派來監督伊等工作的人，所以要問甲○○
    的意見。乙○○在超商接到傳真之後，就在車上拿出1本已
    經印好的空白「臺灣台北地方法院收據」，先由伊填入受害
    者「丙○○○」後，因為伊識字不多，所以就交由乙○○填
    寫20萬元的金額及其他資料，寫好之後交給甲○○，甲○○
    放進背包內；當車開到蘇澳火車站時，甲○○從背包裡拿出
    前述偽造之識別證並為伊配戴之後，將背包交給伊。甲○○
    要伊搭計程車前往馬賽國小前，去向被害人收款。98年12月
    18日20 時許，乙○○曾開車載伊與乙○○女友3人到新莊市
    ○○○路的賽鴿場，乙○○要伊在車上等，乙○○下車約2
    個小時，上車後看見乙○○拿3個紅包袋，紅包袋上有「小
    樹」、「小花」、「小草」等字樣，乙○○將「小樹」的紅
    包袋交給伊，內有3000元。伊私下問乙○○每次可以領多少
    錢，乙○○說每個禮拜可以領1萬元，包含伊等這1組的吃飯
    、油錢等開銷。至於給錢的人，乙○○有說是「小隻」甲○○。乙○○跟伊說是去跟「小隻」甲○○拿錢。是後來伊送
    飲料及補充卡去，才知道該處就是茶行。之前都是乙○○去
    那裡找「小隻」甲○○，甲○○與乙○○都在茶行那裡停留
    聚會。該處伊總共去4次，第1次是伊拿紅包，第2、3次是去
    拿「公機」的補充卡，第4次是伊去送飲料。伊由乙○○帶
    領，而乙○○是聽從「小隻」甲○○的指揮等語綦詳（見98
    偵5054號卷一第179至181頁）；復據己○○於偵查中再結證
    稱：假證件是甲○○親手交給乙○○，乙○○叫伊放到包包
    內，甲○○有跟伊說不要弄丟了（見98偵字5054號卷二第90
    頁），因為那1個星期伊等這1組都沒有收到錢，所以98年12
    月24日乙○○說上面派甲○○來看伊等收錢的情形。丁○○
    只有24日那天有瞄過傳真、關防及識別證等物等語明確。（
    見98偵字5054號卷二第218頁）。
  (二)證人即被告乙○○於警詢時陳稱：渠等乘座之車號P7-5565
    號自用小客車是由被告甲○○提供，伊與己○○、丁○○、
    甲○○算是一組等語（見警偵卷第2頁、98年度偵字第5054
    號卷一第136頁），嗣於偵查中結證稱：98年12月24日伊負
    責把風，己○○負責拿錢，林俊宏負責開車，甲○○負責提
    供車子等語（見同上偵查卷第32頁），另於原審證稱：前後
    跟甲○○借車時間約一個星期，但不是每天借等語（見原審
    卷第121頁）。而證人即被告丁○○於警詢時亦供稱：乙○○在車上有說要來收取詐騙金錢，所以大家都知道乙○○是
    現場指揮及聯絡，己○○假扮檢察官的角色收取被害人的錢
    ，甲○○負責監看等語（參見警澳偵字0000000000卷第14頁
    背面及15頁）及被告丁○○於調查站詢問時供稱：甲○○上
    車後就跟乙○○聊天，其中伊聽到乙○○向甲○○說最近都
    沒有什麼錢可以收等語（見98偵字5054號卷一第170頁）、
    丁○○於偵查中結證稱：伊與甲○○開車在附近繞，係要看
    有無警察，順便等乙○○等語（參見98偵字5054號卷1第17
    頁筆錄）。再參之卷附法務部調查局宜蘭縣調查站99年4月
    14日宜法字第09955005470號函附通聯調閱分析結果報告，
    從扣案行動電話之通聯紀錄、使用狀況，可證「0000000000
    」、「0000000000、「0000000000」號行動電話係詐騙集團
    分配與被告乙○○、己○○、丁○○所使用之「公機」，核
    與被告乙○○、己○○所供相符。另從被告甲○○所使用之
    「0000000000」號行動電話、及另1 支在甲○○車上查獲之
    無SIM卡行動電話之反查結果，該支無SIM卡行動電話主要聯
    繫對象係「臺灣總經理」、「白董」等人，亦與被告乙○○
    所持用「0000000000」號「公機」有密集通聯，顯見被告甲○○並非單純提供車輛，而係基於向上與「臺灣總經理」聯
    繫、向下與被告乙○○聯繫之監督地位。此與被告己○○前
    揭證詞內容相符，足證被告己○○前開證詞應堪予採憑。被
    告甲○○否認犯行，辯稱均不知情云云，及被告丁○○否認
    有共同詐欺及行使偽造公文書犯行，辯稱只是幫乙○○開車
    云云，均屬卸責之詞，均不足採。
  (三)至被告乙○○、己○○雖均否認附表一編號3、4所示之犯行
    ，惟被告乙○○、己○○均坦承係擔任前揭詐騙集團之車手
    ，負責向被害人取款，則其等顯係基於機動之地位，隨時待
    命接受詐騙集團上手之指揮取款，其等對該詐騙集團之詐騙
    行為顯然有共同之犯意聯絡及行為分擔，應堪認定，自難以
    該二次詐騙集團因故改由其他車手取款，即認其無共同犯罪
    之意思，是其二人辯稱該二次未參與云云，亦無足採。至於
    被害人丙○○○就附表一編號3、4部分，雖於偵、審中一再
    指認係被告乙○○於附表一編號3、4之時間前往向其收取款
    項，然為被告乙○○、己○○堅詞否認有前往取款之事實，
    參之卷附被告乙○○所使用之0000000000行動電話，於附表
    一編號3、4被害人丙○○○被詐騙之時間之通聯基地台位置
    均在台北縣，而非宜蘭縣（見98偵5045卷2第167-169頁及第
    175-176 背面），被告乙○○顯然當時並未在前揭收取詐騙
    款項之現場，足證附表一編號3、4之犯行應非被告乙○○前
    往取款，惟依被害人朱秀英附表一編號3、4所述之詐騙手法
    及被告乙○○等4人復於附表一編號6之時間、地點，經詐騙
    集團成員指示前往向丙○○○取款等情，附表一編號3、4之
    犯行係被告乙○○等4人所屬「大陸總代理」、「臺灣總經
    理」詐騙集團所為，僅詐騙集團指示其他車手集團前往取款
    ，此部分事實應可認定。綜上所述，被告乙○○偵查中及原
    審審理中均證稱僅係向被告甲○○借車，甲○○才於98年12
    月24日與之同行至宜蘭云云，及被告己○○嗣後於原審及本
    院審理中翻異前詞，證稱其偵查中所言不實云云，顯均屬迴
    護被告甲○○之詞，均不足採。
  (四)此外附表一所示部分之犯罪事實，並分別據被害人庚○○於
    偵查中結證屬實、被害人辛○○於警詢及偵查中證述屬實、
    被害人丙○○○於警詢、偵查中及本院審理中證述屬實，並
    有附表二編號1、2、3、4、5、6、7、8、9、10、11、12、
    13、14、15、16、17、18、20、21、22、23、24所示之物扣
    案可資佐證，及行動電話通聯記錄、贓物認領保管單1份與
    查獲照片18張在卷可稽，事證明確，被告四人犯行應均堪予
    認定。
  (五)被告甲○○之辯護人雖聲請訊問證人乙○○，以證明乙○○
    於警詢及偵查中所證與原審所證不符，然乙○○業於原審經
    被告甲○○及辯護人詰問明確，本院認無再予詰問之必要，
    附此敘明。
三、按公文書係指公務員職務上製作之文書，刑法第10條第3項
    定有明文。刑法上偽造文書罪，係著重於保護公共信用之法
    益，即使該偽造文書所載名義制作人實無其人，而社會上一
    般人仍有誤信其為真正文書之危險，仍難阻卻犯罪之成立，
    最高法院54年度臺上字第1404號著有判例可資參照。查被告
    等人所行使偽造之地檢署監管科、政務科等印文及文書，係
    以檢察署監管科及政務科之名義製作，雖檢察署實際上並無
    此單位，然其內容既涉及犯罪偵查業務，且一般人非熟知檢
    察體系之組織，無從分辨該等單位究否實際存在，而有誤信
    該等文書為公務員職務上所製作之文書之危險，揆諸前開說
    明，應認均屬偽造之公文書無訛。核被告四人所為，分別係
    犯附表一所犯法條欄所示之罪。被告等人所犯偽造公印及公
    印文部分，為其偽造公文書之部分行為，應不另論罪；又被
    告等人偽造公文書及特種文書之行為，亦分別為行使之高度
    行為所吸收，亦不另論罪。被告乙○○、己○○、甲○○、
    丁○○就附表一所示所犯之各罪，均係一行為觸犯數罪名，
    應依想像競合犯之規定分別從一重之偽造公文書罪或行使偽
    造公文書罪處斷（詳如附表一所處罪名欄所示）。起訴書就
    附表一編號1、2、5部分，起訴法條雖漏引刑法第158條之僭
    行公務員職權罪，就附表一編號6部分雖漏列刑法第212條、
    第216條行使特種文書罪，惟該漏列起訴法條部分，起訴書
    犯罪事實已論列，且與所列罪名想像競合犯有裁判上一罪之
    關係，本院自得併予審究之，附此敘明。按共同正犯之成立
    ，祇須具有犯意之聯絡，行為之分擔，既不問犯罪動機起於
    何人，亦不必每一階段犯行，均經參與。共同實行犯罪行為
    之人，在合同意思範圍內，各自分擔犯罪行為之一部，相互
    利用他人之行為，以達其犯罪之目的者，即應對於全部所發
    生之結果，共同負責；而共同實施犯罪行為之人，在合同意
    思範圍以內，各自分擔犯罪行為之一部，相互利用他人之行
    為，以達其犯罪之目的者，即應對於全部所發生之結果，共
    同負責。又共同正犯之意思聯絡，原不以數人間直接發生者
    為限，即有間接之聯絡者，亦包括在內（最高法院28年上字
    第3110號、94年度臺上字第5266號、96年臺上字第4519號等
    裁判意旨參照）。本件被告四人就附表一編號1至6部分，分
    別與附表一「參與人員」欄所示之人，有犯意聯絡及行為分
    擔，應分別均論以共同正犯。被告乙○○、己○○、甲○○
    就附表一編號1至6所示之犯行，犯意各別，罪名互殊，應均
    予分論併罰。查被告乙○○前曾犯多次詐欺案件，其最近於
    98年間，因詐欺案件經臺灣板橋地方法院裁定應執行有期徒
    刑6月確定，於98年11月15日執行完畢出監；己○○前於96
    年間因妨害性自主案件，經臺灣板橋地方法院判處有期徒刑
    6月，嗣經減刑為有期徒刑3月確定，於96年7月16日執行完
    畢出監；丁○○前於98年間因詐欺案件，經臺灣地方法院判
    處有期徒刑4月確定，於98年6月18日入監執行，於同年9 月
    1日因易服社會勞動，於98年12月10日徒刑易服社會勞動執
    行完畢，有本院被告前案紀錄表各一紙附卷足憑，其等於有
    期徒刑執行完畢後五年內，故意再犯有期徒刑以上之前開罪
    名，均為累犯，應均依累犯之規定依法加重其刑。
四、原審以被告四人犯行事證明確，適用刑法第28條、第158 條
    、第211條、第212條、第216條、第339條第1項、第3項、第
    219條、第55條、第47條第1項、第51條第5款、第38條第1項
    第2款，刑法施行法第1條之1第1項、第2項前段規定，並審
    酌被告四人適值青壯年，竟不思謀正途，反與詐欺集團共同
    利用被害人欠缺對於公務機關作業程序之認識，而冒充公務
    員行使職權，詐騙他人財物，危害社會甚鉅，造成被害人巨
    大財物損失之犯罪動機、目的、手段，及其等犯罪後之態度
    等一切情狀，分別量處被告乙○○、己○○、甲○○如附表
    所示之刑，量處被告丁○○有期徒刑1年2月，並就被告乙○○、己○○、甲○○分別定其應執行刑為有期徒刑6年、6年
    、5年；另說明扣案附表二編1至5及7至9所示之行動電話，
    分別係詐騙集團所有供被告等人於進行詐騙聯繫使用，或係
    被告等人各自所有供聯繫進行詐騙使用，業據被告等人供明
    在卷，雖被告等人就其私人所有之前揭附表二編號1、5、7
    、8行動電話部分，否認係供犯罪所有，惟上開行動電話均
    有用於被告彼此間緊密聯繫之通聯記錄附卷可憑，足見上開
    行動電話亦應係作為被告等人間聯繫犯罪所用之物，應依刑
    法第38條第1項第2款之規定併予宣告沒收之。另扣案附表二
    編號11之物係被告乙○○所有，且為供犯罪時導航所有之物
    ，業據被告乙○○供明在卷；扣案之附表二編號16之筆記本
    ，係被告己○○所有，其上記載「信義區二路」係被害人戊○○之住址，業據被告己○○供明在卷，顯係供被告乙○○
    等人犯罪所用之物；扣案之附表二編號17之小筆記本，係被
    告甲○○所有，業據被告甲○○供明在卷，且其上記載之「
    蘇澳80號」係被害人丙○○○之住址，顯係供被告等人犯罪
    所用之物；扣案之附表二編號20之背包，係被告己○○所有
    ，為供犯罪所用之物，業據被告己○○供明在卷，亦應均依
    刑法第38條第1項第2款之規定沒收之。另扣案之附表二編號
    10，係偽造之公印，應依刑法第219條之規定沒收之；扣案
    之附表二編號12至15及21至24，均係被告所屬詐騙集團偽造
    之公文書，均為被告所有供犯罪所用之物，應均依法併予宣
    告沒收之（含其上之「臺灣臺北地方法院印」及「臺灣臺北
    地方法院監管科印」等印文）。又扣案之附表二編號18所示
    之識別證，係詐騙集團所製作，業據被告己○○供明在卷，
    顯為詐集團所有，且為供被告己○○等人犯罪所用之物，亦
    應依法併予宣告沒收之。至附表二編號6所示無SIM卡之手機
    一支，被告等人均否認為其所有，復無證據證明為被告或係
    共犯之詐騙集團所有；而扣案附表二編號19之鋁棒二支，被
    告甲○○雖供承為其所有，惟否認係供犯罪所用之物，復無
    證據證明為被告或係共犯之詐騙集團犯罪所用之物，爰均不
    予宣告沒收之，經核並無不合，量刑亦稱妥適，被告四人仍
    執陳詞，否認全部或一部分之犯罪，提起上訴，請求撤銷原
    判決，為無理由，應予駁回。
據上論斷，應依刑事訴訟法第368條，判決如主文。
本案經檢察官邱美育到庭執行職務。
中    華    民    國    99    年    11    月    23    日
                  刑事第二十一庭審判長法  官  蔡聰明  
                                      法  官  楊力進
                                      法  官  許永煌 
以上正本證明與原本無異。
如不服本判決，應於收受送達後10日內向本院提出上訴書狀，其
未敘述上訴之理由者並得於提起上訴後10日內向本院補提理由書
（均須按他造當事人之人數附繕本）「切勿逕送上級法院」。
                                      書記官  林吟玲
中    華    民    國    99    年    11    月    23    日

附錄本案論罪科刑法條全文：
中華民國刑法第158條
冒充公務員而行使其職權者，處3年以下有期徒刑、拘役或5百元
以下罰金。
冒充外國公務員而行使其職權者，亦同。

中華民國刑法第211條
偽造、變造公文書，足以生損害於公眾或他人者，處1年以上7年
以下有期徒刑。

中華民國刑法第212條
偽造、變造護照、旅券、免許證、特許證及關於品行、能力服務
或其他相類之證書、介紹書，足以生損害於公眾或他人者，處1
年以下有期徒刑、拘役或3百元以下罰金。

中華民國刑法第339條第1項、第3項
意圖為自己或第三人不法之所有，以詐術使人將本人或第三人之
物交付者，處5年以下有期徒刑、拘役或科或併科1千元以下罰金
。
前二項之未遂犯罰之。

附表一
┌──┬──┬───┬──────┬───────┬─────┬─────┐
│編號│時間│被害人│詐騙方式    │參與人員      │所犯法條  │所處罪名及│
│    │    │      │            │              │          │刑度      │
├──┼──┼───┼──────┼───────┼─────┼─────┤
│1   │98年│庚○○│「大陸總代理│「大陸總代理」│刑法第158 │乙○○、許│
│    │12月│      │」、「臺灣總│、「臺灣總經理│條僭行公務│傳勝、王志│
│    │14日│      │經理」所屬詐│」、被告乙○○│員職權罪、│緯共同犯偽│
│    │    │      │騙集團成員於│、己○○、王志│第339條第3│造公文書罪│
│    │    │      │98年12月14日│緯            │項、第1項 │，乙○○、│
│    │    │      │中午撥打電話│              │詐欺取財未│己○○均累│
│    │    │      │予庚○○，假│              │遂罪、第21│犯，各處有│
│    │    │      │冒係警員及「│              │1條偽造公 │期徒刑壹年│
│    │    │      │李英豪」法官│              │文書罪。  │貳月；王志│
│    │    │      │等公務人員向│              │          │緯處有期徒│
│    │    │      │庚○○訛稱，│              │          │刑壹年。扣│
│    │    │      │因庚○○身分│              │          │案附表二編│
│    │    │      │證件、帳戶遭│              │          │號1、2、3 │
│    │    │      │人間用，須將│              │          │、4、7、8 │
│    │    │      │帳戶內之現金│              │          │、9、15所 │
│    │    │      │提領55萬元出│              │          │示之物均沒│
│    │    │      │來做公證用，│              │          │收。      │
│    │    │      │並偽造附表二│              │          │          │
│    │    │      │編號15所示之│              │          │          │
│    │    │      │公文書，足以│              │          │          │
│    │    │      │生損害於公眾│              │          │          │
│    │    │      │及他人，後陳│              │          │          │
│    │    │      │月珠至銀行欲│              │          │          │
│    │    │      │提領現金，但│              │          │          │
│    │    │      │因轉帳問題無│              │          │          │
│    │    │      │法提領，陳月│              │          │          │
│    │    │      │珠回家後經女│              │          │          │
│    │    │      │兒告知始知受│              │          │          │
│    │    │      │騙，而未被詐│              │          │          │
│    │    │      │欺得逞。    │              │          │          │
├──┼──┼───┼──────┼───────┼─────┼─────┤
│2   │98年│辛○○│「大陸總代理│「大陸總代理」│刑法第211 │乙○○、許│
│    │12月│      │」、「臺灣總│、「臺灣總經理│條偽造公文│傳勝、王志│
│    │17日│      │經理」所屬詐│」、被告乙○○│書罪、第33│緯共同犯偽│
│    │    │      │騙集團成員於│、己○○、王志│9條第3項、│造公文書罪│
│    │    │      │98年12月17日│緯            │第1項詐欺 │，乙○○、│
│    │    │      │中午撥打電話│              │取財未遂罪│己○○均累│
│    │    │      │予辛○○，自│              │、第158條 │犯，各處有│
│    │    │      │稱「黃科長」│              │僭行公務員│期徒刑壹年│
│    │    │      │及假冒「李英│              │職權罪。  │貳月；王志│
│    │    │      │豪」法官等公│              │          │緯處有期徒│
│    │    │      │務人員向顧乃│              │          │刑壹年。扣│
│    │    │      │平訛稱，因顧│              │          │案附表二編│
│    │    │      │乃平身分證件│              │          │號1、2、3 │
│    │    │      │、健保卡遭人│              │          │、4、7、8 │
│    │    │      │冒用，須提領│              │          │、9、13所 │
│    │    │      │現金90萬元出│              │          │示之物均沒│
│    │    │      │來託管，並偽│              │          │收。      │
│    │    │      │造附表二編號│              │          │          │
│    │    │      │13之公文書，│              │          │          │
│    │    │      │足以生損害於│              │          │          │
│    │    │      │公眾及他人，│              │          │          │
│    │    │      │辛○○將其中│              │          │          │
│    │    │      │信銀行之100 │              │          │          │
│    │    │      │萬元定存解約│              │          │          │
│    │    │      │後，因沒有帶│              │          │          │
│    │    │      │身分證件，故│              │          │          │
│    │    │      │沒有領得款項│              │          │          │
│    │    │      │，辛○○回家│              │          │          │
│    │    │      │後告知女兒此│              │          │          │
│    │    │      │事，始知受騙│              │          │          │
│    │    │      │。          │              │          │          │
├──┼──┼───┼──────┼───────┼─────┼─────┤
│3   │98年│林朱秀│「大陸總代理│「大陸總代理」│刑法第158 │乙○○、許│
│    │12月│英    │」、「臺灣總│、「臺灣總經理│條僭行公務│傳勝、王志│
│    │18日│      │經理」所屬詐│」、甲○○、吳│員職權罪、│緯共同犯行│
│    │    │      │騙集團成員於│秋榮、己○○所│第216、211│使偽造公文│
│    │    │      │98年12月17日│屬之詐騙集團  │條行使偽造│書罪，吳秋│
│    │    │      │早上撥打電話│              │公文書罪、│榮、己○○│
│    │    │      │予丙○○○，│              │第339條第1│均累犯，各│
│    │    │      │假冒係警員及│              │項詐欺取財│處有期徒刑│
│    │    │      │檢察官等公務│              │既遂罪。  │壹年陸月；│
│    │    │      │人員向林朱秀│              │          │甲○○處有│
│    │    │      │英訛稱，因林│              │          │期徒刑壹年│
│    │    │      │朱秀英涉嫌與│              │          │貳月。扣案│
│    │    │      │他人通謀做老│              │          │附表二編號│
│    │    │      │鼠會，當日下│              │          │1、2、3、4│
│    │    │      │午便要來收押│              │          │、7、8、9 │
│    │    │      │丙○○○等語│              │          │、22所示之│
│    │    │      │，後由另1名 │              │          │物均沒收。│
│    │    │      │假冒「郭銘禮│              │          │          │
│    │    │      │」檢察官之人│              │          │          │
│    │    │      │向丙○○○稱│              │          │          │
│    │    │      │須將銀行存摺│              │          │          │
│    │    │      │內之現金交出│              │          │          │
│    │    │      │監管，待清查│              │          │          │
│    │    │      │完畢後再返還│              │          │          │
│    │    │      │予丙○○○等│              │          │          │
│    │    │      │語，致使林朱│              │          │          │
│    │    │      │秀英因而陷於│              │          │          │
│    │    │      │錯誤，於翌日│              │          │          │
│    │    │      │即98年12月18│              │          │          │
│    │    │      │日早上，將定│              │          │          │
│    │    │      │存解約之現金│              │          │          │
│    │    │      │150萬元，在 │              │          │          │
│    │    │      │宜蘭縣蘇澳鎮│              │          │          │
│    │    │      │大同路7號全 │              │          │          │
│    │    │      │家便利商店前│              │          │          │
│    │    │      │，交予假冒法│              │          │          │
│    │    │      │院人員之詐騙│              │          │          │
│    │    │      │集團成員，該│              │          │          │
│    │    │      │詐騙集團成員│              │          │          │
│    │    │      │復交付該詐欺│              │          │          │
│    │    │      │集團於不詳時│              │          │          │
│    │    │      │地偽造之「臺│              │          │          │
│    │    │      │北地檢署監管│              │          │          │
│    │    │      │科收據」交予│              │          │          │
│    │    │      │丙○○○，足│              │          │          │
│    │    │      │以生損害於前│              │          │          │
│    │    │      │開偽造公文書│              │          │          │
│    │    │      │內所載之地檢│              │          │          │
│    │    │      │署及相關人員│              │          │          │
│    │    │      │。          │              │          │          │
├──┼──┼───┼──────┼───────┼─────┼─────┤
│4   │98年│林朱秀│前開詐欺集團│同上          │刑法第158 │乙○○、許│
│    │12月│英    │成員復於98年│              │條僭行公務│傳勝、王志│
│    │22日│      │12月22 日再 │              │員職權罪、│緯共同犯行│
│    │    │      │度假冒「郭銘│              │第216、211│使偽造公文│
│    │    │      │禮檢察官」，│              │條行使偽造│書罪，吳秋│
│    │    │      │致電予林朱秀│              │公文書罪、│榮、己○○│
│    │    │      │英訛稱須將郵│              │第339條第1│均累犯，各│
│    │    │      │局存款一併交│              │項詐欺取財│處有期徒刑│
│    │    │      │付監管等語，│              │既遂罪。  │壹年貳月；│
│    │    │      │致使丙○○○│              │          │甲○○處有│
│    │    │      │陷於錯誤於同│              │          │期徒刑壹年│
│    │    │      │日至馬賽郵局│              │          │。扣案附表│
│    │    │      │提領現金25萬│              │          │二編號1、2│
│    │    │      │元，並依詐欺│              │          │、3、4、7 │
│    │    │      │集團成員指示│              │          │、8、9、2 │
│    │    │      │在宜蘭縣蘇澳│              │          │3所示之物 │
│    │    │      │鎮○○路12號│              │          │均沒收。  │
│    │    │      │蘇澳鎮農會馬│              │          │          │
│    │    │      │賽分局對面公│              │          │          │
│    │    │      │車站牌，將現│              │          │          │
│    │    │      │金25萬元交由│              │          │          │
│    │    │      │假冒法院人員│              │          │          │
│    │    │      │之詐騙集團成│              │          │          │
│    │    │      │員，該詐騙集│              │          │          │
│    │    │      │團成員再度將│              │          │          │
│    │    │      │該詐欺集團於│              │          │          │
│    │    │      │不詳時地偽造│              │          │          │
│    │    │      │之「臺北地檢│              │          │          │
│    │    │      │署監管科收據│              │          │          │
│    │    │      │」交予林朱秀│              │          │          │
│    │    │      │英，足以生損│              │          │          │
│    │    │      │害於前開偽造│              │          │          │
│    │    │      │公文書內所載│              │          │          │
│    │    │      │之地檢署及相│              │          │          │
│    │    │      │關人員。    │              │          │          │
├──┼──┼───┼──────┼───────┼─────┼─────┤
│5   │98年│戊○○│「大陸總代理│「大陸總代理」│刑法第211 │乙○○、許│
│    │12月│      │」、「臺灣總│、「臺灣總經理│條偽造公文│傳勝、王志│
│    │22日│      │經理」所屬詐│」、被告乙○○│書罪、第33│緯共同犯偽│
│    │    │      │騙集團成員於│、己○○、王志│9條第3項、│造公文書罪│
│    │    │      │98年12月22日│緯            │第1項詐欺 │，乙○○、│
│    │    │      │中午撥打電話│              │取財未遂罪│己○○均累│
│    │    │      │予戊○○，自│              │及刑法第15│犯，各處有│
│    │    │      │稱係榮民總醫│              │8條僭行公 │期徒刑壹年│
│    │    │      │院行政部人員│              │務員職權罪│貳月；王志│
│    │    │      │並假冒員警及│              │。        │緯處有期徒│
│    │    │      │「黃姓檢察官│              │          │刑壹年。扣│
│    │    │      │」等公務人員│              │          │案附表二編│
│    │    │      │向戊○○訛稱│              │          │號1、2、3 │
│    │    │      │，因戊○○身│              │          │、4、7、8 │
│    │    │      │分證件遭人冒│              │          │、9、14、1│
│    │    │      │用，須提領現│              │          │6所示之物 │
│    │    │      │金72萬元出來│              │          │均沒收。  │
│    │    │      │，並偽造附表│              │          │          │
│    │    │      │二編號14所示│              │          │          │
│    │    │      │之公文書，足│              │          │          │
│    │    │      │以生損害於公│              │          │          │
│    │    │      │眾及他人，後│              │          │          │
│    │    │      │因戊○○將此│              │          │          │
│    │    │      │事告知住處管│              │          │          │
│    │    │      │理委員會委員│              │          │          │
│    │    │      │，始知受騙，│              │          │          │
│    │    │      │而未被詐欺得│              │          │          │
│    │    │      │逞。        │              │          │          │
├──┼──┼───┼──────┼───────┼─────┼─────┤
│6   │98年│林朱秀│上開詐欺集團│「大陸總代理」│刑法第158 │乙○○、許│
│    │12月│英    │食髓知味，再│、「臺灣總經理│條僭行公務│傳勝、王志│
│    │24日│      │於98年12 月 │」、被告乙○○│員職權罪、│緯、丁○○│
│    │    │      │23日假冒「郭│、己○○、王志│第216、211│共同犯行使│
│    │    │      │銘禮檢察官」│緯、丁○○    │條行使偽造│偽造公文書│
│    │    │      │名義致電予林│              │公文書罪、│罪，乙○○│
│    │    │      │朱秀英，稱須│              │第339條第3│、己○○、│
│    │    │      │再交出60萬元│              │項、第1項 │丁○○均累│
│    │    │      │才能處理案子│              │詐欺取財未│犯，各處有│
│    │    │      │等語，此外並│              │遂罪、第21│期徒刑壹年│
│    │    │      │指示乙○○等│              │2條、第216│貳月；王志│
│    │    │      │人前往取款，│              │條行使特種│緯處有期徒│
│    │    │      │乙○○便邀集│              │文書罪。  │刑壹年。扣│
│    │    │      │己○○、林俊│              │          │案附表二編│
│    │    │      │弘等人，由王│              │          │號1、2、3 │
│    │    │      │志緯提供車牌│              │          │、4、5、7 │
│    │    │      │號碼P7-5565 │              │          │、8、9、10│
│    │    │      │號自用小客車│              │          │、11、12、│
│    │    │      │並在車上監督│              │          │17、18、20│
│    │    │      │，丁○○擔任│              │          │、21、24所│
│    │    │      │司機，載同吳│              │          │示之物均沒│
│    │    │      │秋榮、己○○│              │          │收。      │
│    │    │      │、甲○○等人│              │          │          │
│    │    │      │來到宜蘭縣蘇│              │          │          │
│    │    │      │澳地區等候詐│              │          │          │
│    │    │      │欺集團成員指│              │          │          │
│    │    │      │示，由乙○○│              │          │          │
│    │    │      │在馬賽國小附│              │          │          │
│    │    │      │近之便利商店│              │          │          │
│    │    │      │把風，丁○○│              │          │          │
│    │    │      │則駕駛前開車│              │          │          │
│    │    │      │輛載同甲○○│              │          │          │
│    │    │      │、己○○至蘇│              │          │          │
│    │    │      │澳火車站，讓│              │          │          │
│    │    │      │己○○先下車│              │          │          │
│    │    │      │，丁○○則載│              │          │          │
│    │    │      │同甲○○回到│              │          │          │
│    │    │      │馬賽國小附近│              │          │          │
│    │    │      │閒晃把風，以│              │          │          │
│    │    │      │避免警方查緝│              │          │          │
│    │    │      │，己○○則從│              │          │          │
│    │    │      │蘇澳火車站坐│              │          │          │
│    │    │      │計程車前往馬│              │          │          │
│    │    │      │賽小取款。林│              │          │          │
│    │    │      │朱秀英因沒有│              │          │          │
│    │    │      │錢向友人借款│              │          │          │
│    │    │      │時始知受騙，│              │          │          │
│    │    │      │丙○○○與警│              │          │          │
│    │    │      │方配合，於98│              │          │          │
│    │    │      │年12月24日15│              │          │          │
│    │    │      │時30分許在宜│              │          │          │
│    │    │      │蘭縣蘇澳鎮馬│              │          │          │
│    │    │      │賽國小交付現│              │          │          │
│    │    │      │金20萬元予假│              │          │          │
│    │    │      │冒台北地檢署│              │          │          │
│    │    │      │陳志雄，並配│              │          │          │
│    │    │      │帶偽造識別證│              │          │          │
│    │    │      │之己○○，許│              │          │          │
│    │    │      │傳勝再將偽造│              │          │          │
│    │    │      │之「臺灣臺北│              │          │          │
│    │    │      │地方法院收據│              │          │          │
│    │    │      │」交予林朱秀│              │          │          │
│    │    │      │英，足以生損│              │          │          │
│    │    │      │害於前開偽造│              │          │          │
│    │    │      │公文書內所載│              │          │          │
│    │    │      │之地檢署及相│              │          │          │
│    │    │      │關人員。後經│              │          │          │
│    │    │      │埋伏之員警當│              │          │          │
│    │    │      │場查獲己○○│              │          │          │
│    │    │      │、在一旁把風│              │          │          │
│    │    │      │之乙○○、林│              │          │          │
│    │    │      │俊弘、甲○○│              │          │          │
│    │    │      │等人。      │              │          │          │
└──┴──┴───┴──────┴───────┴─────┴─────┘

附表二
┌──┬────────────┬──┬─────┬─────────┐
│編號│物品名稱                │數量│所有人姓名│備註              │
├──┼────────────┼──┼─────┼─────────┤
│ 1  │行動電話                │1支 │己○○    │                  │
│    │門號 0000000000         │    │          │                  │
│    │序號 000000000000000    │    │          │                  │
├──┼────────────┼──┼─────┼─────────┤
│ 2  │行動電話                │1支 │己○○    │                  │
│    │門號 0000000000         │    │乙○○    │                  │
│    │序號 000000000000000    │    │甲○○    │                  │
├──┼────────────┼──┼─────┼─────────┤
│ 3  │行動電話                │1支 │同上      │                  │
│    │門號 0000000000         │    │          │                  │
│    │序號 000000000000000    │    │          │                  │
├──┼────────────┼──┼─────┼─────────┤
│ 4  │行動電話                │1支 │同上      │                  │
│    │門號 0000000000         │    │          │                  │
│    │序號 000000000000000    │    │          │                  │
├──┼────────────┼──┼─────┼─────────┤
│ 5  │行動電話                │1支 │丁○○    │                  │
│    │門號 0000000000         │    │          │                  │
│    │序號 000000000000000    │    │          │                  │
├──┼────────────┼──┼─────┼─────────┤
│ 6  │行動電話                │1支 │不詳      │                  │
│    │無SIM卡                 │    │          │                  │
│    │序號 000000000000000    │    │          │                  │
├──┼────────────┼──┼─────┼─────────┤
│ 7  │行動電話                │1支 │甲○○    │                  │
│    │門號 0000000000         │    │          │                  │
│    │序號 000000000000000-00 │    │          │                  │
├──┼────────────┼──┼─────┼─────────┤
│ 8  │行動電話                │1支 │乙○○    │                  │
│    │門號 0000000000         │    │          │                  │
│    │序號 000000000000000    │    │          │                  │
├──┼────────────┼──┼─────┼─────────┤
│ 9  │行動電話                │1支 │己○○    │                  │
│    │門號 0000000000         │    │乙○○    │                  │
│    │序號 000000000000000    │    │甲○○    │                  │
├──┼────────────┼──┼─────┼─────────┤
│ 10 │仿造台北地方法院監管科  │1個 │同上      │                  │
│    │關印                    │    │          │                  │
├──┼────────────┼──┼─────┼─────────┤
│ 11 │衛星導航                │1具 │乙○○    │                  │
├──┼────────────┼──┼─────┼─────────┤
│ 12 │仿造台北地方法院空白收據│6件 │乙○○    │                  │
│    │一式兩份                │    │甲○○    │                  │
│    │                        │    │己○○    │                  │
├──┼────────────┼──┼─────┼─────────┤
│ 13 │仿造台北地方法院監察署  │2張 │同上      │                  │
│    │政務科偵察卷宗、裁定書  │    │          │                  │
│    │（被告：辛○○）        │    │          │                  │
├──┼────────────┼──┼─────┼─────────┤
│ 14 │仿造台北地方法院監察署  │2張 │同上      │                  │
│    │政務科偵察卷宗、裁定書  │    │          │                  │
│    │（被告：戊○○）        │    │          │                  │
├──┼────────────┼──┼─────┼─────────┤
│ 15 │仿造台北地方法院監察署  │2張 │同上      │                  │
│    │政務科偵察卷宗、裁定書  │    │          │                  │
│    │（被告：庚○○）        │    │          │                  │
├──┼────────────┼──┼─────┼─────────┤
│ 16 │線圈筆記本              │1本 │己○○    │                  │
├──┼────────────┼──┼─────┼─────────┤
│ 17 │小筆記本（無封面）      │1本 │甲○○    │                  │
├──┼────────────┼──┼─────┼─────────┤
│ 18 │偽造台北地檢署識別證    │1個 │己○○    │                  │
│    │（姓名陳志雄、編號：8953│    │乙○○    │                  │
│    │1號）                   │    │甲○○    │                  │
├──┼────────────┼──┼─────┼─────────┤
│ 19 │球（鋁）棒              │2支 │甲○○    │                  │
├──┼────────────┼──┼─────┼─────────┤
│ 20 │裝置贓款用背包          │1個 │己○○    │                  │
├──┼────────────┼──┼─────┼─────────┤
│ 21 │仿造台北地方法院收據一式│2張 │乙○○    │                  │
│    │兩份給予被害人丙○○○收│    │己○○    │                  │
│    │贓證明（98年12月24日）  │    │甲○○    │                  │
│    │                        │    │丁○○    │                  │
├──┼────────────┼──┼─────┼─────────┤
│ 22 │仿造台北地方法院檢察署監│1張 │己○○    │                  │
│    │管科收據（98年12月18日）│    │乙○○    │                  │
│    │                        │    │甲○○    │                  │
├──┼────────────┼──┼─────┼─────────┤
│ 23 │同上（98年12月22日）    │1張 │同上      │                  │
├──┼────────────┼──┼─────┼─────────┤
│ 24 │同上（98年12月24日）    │1張 │乙○○    │                  │
│    │                        │    │己○○    │                  │
│    │                        │    │甲○○    │                  │
│    │                        │    │丁○○    │                  │
└──┴────────────┴──┴─────┴─────────┘

司法院資訊處製作；財團法人民間司法改革基金會備份。
